【裁判字號】    98,台上,1927
【裁判日期】    980409
【裁判案由】    偽造文書
【裁判全文】
最高法院刑事判決            九十八年度台上字第一九二七號
上  訴  人  台灣高等法院檢察署檢察官
被      告  甲○○
選任辯護人  吳雨學律師
上列上訴人因被告偽造文書案件，不服台灣高等法院中華民國九
十八年二月十八日第二審判決（九十八年度上訴字第一二八號，
起訴案號：台灣台北地方法院檢察署九十六年度調偵續字第三八
號），提起上訴，本院判決如下：
    主  文
上訴駁回。
    理  由
按刑事訴訟法第三百七十七條規定，上訴於第三審法院，非以判
決違背法令為理由，不得為之。是提起第三審上訴，應以原判決
違背法令為理由，係屬法定要件。如果上訴理由書狀並未依據卷
內訴訟資料，具體指摘原判決不適用何種法則或如何適用不當，
或所指摘原判決違法情事，顯與法律規定得為第三審上訴理由之
違法情形，不相適合時，均應認其上訴為違背法律上之程式，予
以駁回。又依刑事訴訟法第三百五十條、第三百六十一條、第三
百六十二條、第三百六十七條規定，不服地方法院之第一審判決
，提起第二審上訴者，須提出上訴書狀，並應敘述「具體理由」
，為上訴必備之程式。所稱具體理由，必係依據卷內既有訴訟資
料或提出新事證，指摘或表明第一審判決有何採證、認事、用法
或量刑等足以影響判決本旨之不當或違法，而構成應予撤銷之具
體事由，始克相當（例如：依證據法則，具體指出原判決所採證
據何以不具證據能力，或依卷證資料，明確指出原判決所為證據
證明力之判斷如何違背經驗、論理法則）；如未依上揭意旨指出
具體事由，而僅泛言或單憑當事人自我說詞，指摘原判決採證違
法、認事用法不當、判決不公、量刑過重等等，即屬未敘述具體
理由，所提第二審上訴不合法律上之程式，得不經言詞辯論，由
第二審法院予以判決駁回。本件被告甲○○經第一審判處行使偽
造私文書罪刑（減為有期徒刑一月，緩刑二年），台灣台北地方
法院檢察署檢察官不服第一審判決，提起第二審上訴，其上訴書
僅依告訴人（即被害人張玲君之母）具狀聲請上訴，謂：「張玲
君（為被告之妻）往生後，被告不只涉犯偽造文書犯行，早於張
玲君呈現植物人狀態期間，被告尚侵占張玲君存款，張玲君醫療
費用並無如被告所言，被告剝奪告訴人之繼承權。認原判決尚有
未洽。」等語，有其上訴書在原審卷內可憑。惟查告訴人所指上
訴人尚涉嫌侵占部分，業經檢察官偵查終結，以查無積極證據足
認上訴人犯罪，而不另為不起訴處分，有起訴書在卷可稽。是以
檢察官之上開第二審上訴理由，顯未依據卷內訴訟資料或提出新
事證，具體表明第一審判決有何不當或違法，揆諸上開說明，即
屬未具備得上訴第二審之具體理由，原審因認其第二審上訴不合
法律上程式，不經言詞辯論，予以駁回，自無不合。本件檢察官
上訴意旨復依告訴人具狀請求上訴，重執起訴書載明不另為不起
訴處分之侵占部分，指摘原判決有調查未盡、理由不備及矛盾之
違法，自不足據以辨認原判決已具備違背法令之形式要件。本件
上訴為違背法律上之程式，應予駁回。
據上論結，應依刑事訴訟法第三百九十五條前段，判決如主文。
中    華    民    國  九十八  年    四    月    九    日
                      最高法院刑事第十庭
                          審判長法官  花  滿  堂
                                法官  黃  正  興
                                法官  陳  東  誥
                                法官  林  錦  芳
                                法官  洪  昌  宏
      本件正本證明與原本無異
                                      書  記  官
中    華    民    國  九十八  年    四    月   十三   日
                                                      K


司法院資訊處製作；財團法人民間司法改革基金會備份。
